【裁判字號】    99,訴,3220
【裁判日期】    991215
【裁判案由】    妨害風化
【裁判全文】
臺灣臺中地方法院刑事判決              99年度訴字第3220號
公  訴  人  臺灣臺中地方法院檢察署檢察官
被      告  林淑華
上列被告因妨害風化案件，經檢察官提起公訴（99年度偵字第
22214號），本院改依簡式審判程序判決如下：
    主    文
林淑華意圖使女子與他人為性交之行為，而容留以營利，累犯，
處有期徒刑陸月，併科罰金新臺幣陸萬元，有期徒刑如易科罰金
，罰金如易服勞役，均以新臺幣壹仟元折算壹日。扣案之NOKIA
牌行動電話壹支（含0000000000號SIM卡壹張）、電梯感應磁釦
壹枚、客人電話連絡簿壹本、錄影監視器監看營幕貳台、監視器
鏡頭伍支，均沒收之。
    犯罪事實
一、林淑華前因妨害風化案件，經本院以97年度中簡字第1964號
    刑事簡易判決判處有期徒刑6月確定，甫於民國（下同）97
    年12月15日以易科罰金執行完畢。詎仍不知悔改，基於意圖
    使女子與他人為性交之行為，而媒介、容留以營利之犯意，
    自99年8月初起，承租位於臺中市○區○○路624號4樓21、
    22、23、30號等套房充作媒介、容留女子與他人為性交行為
    之場所，並自99年8月9日起，媒介、容留女子冷宥涵與不特
    定男客從事俗稱「全套」（即男客之生殖器插入女性生殖器
    內來回抽動，直至射精為止）之性交行為，而以上開方式牟
    利。其每次性交行為之收費方式為每節50分鐘，每節收費新
    臺幣（下同）3千元，冷宥涵每次從事性交易可分得2千元，
    餘款1千元歸林淑華所有。嗣於99年9月22日16時許，適有男
    客劉易昌前往上址消費，經林淑華帶領劉易昌至23號房與冷
    宥涵完成性交易後，為警於同日17時許，持搜索票至該處執
    行搜索而當場查獲，並扣得林淑華所有、供其媒介、容留女
    子與人為性交行為以營利所用之NOKIA牌行動電話1支（含
    0000000000號SIM卡1張）、電梯感應磁釦1枚、客人電話連
    絡簿1本、錄影監視器監看營幕2台、監視器鏡頭5支等物。
二、案經臺中市警察局第二分局報請臺灣臺中地方法院檢察署檢
    察官偵查起訴，本院認有刑事訴訟法第273條之1第1項之情
    形，而改依簡式審判程序審理。
    理     由
一、按除被告所犯為死刑、無期徒刑、最輕本刑為3年以上有期
    徒刑之罪或高等法院管轄第1審案件者外，於刑事訴訟法第
    273條第1項程序進行中，被告先就被訴事實為有罪之陳述時
    ，審判長得告知被告簡式審判程序之旨，並聽取當事人、代
    理人、辯護人及輔佐人之意見後，裁定進行簡式審判程序；
    除簡式審判程序及簡易程序案件外，第1審應行合議審判，
    刑事訴訟法第273條之1第1項、第284條之1分別定有明文。
    本件被告林淑華所犯係死刑、無期徒刑、最輕本刑為3年以
    上有期徒刑或高等法院管轄第1審案件以外之罪，並於本院
    行準備程序時就被訴事實為有罪之陳述，本院合議庭依前揭
    規定，經評議結果，裁定改由受命法官獨任行簡式審判程序
    ，先予敘明。
二、上揭事實，業據被告林淑華迭於警、偵訊中、本院行準備程
    序與審理時均坦承不諱，核與證人冷宥涵、劉易昌於警詢中
    證述之情節相符；且有現場平面圖2張、現場及扣案物品照
    片18張在卷足憑；此外，復有扣案之被告所有、供其為本件
    犯行所用之NOKIA牌行動電話1支（含0000000000號SIM卡1張
    ）、電梯感應磁釦1枚、客人電話連絡簿1本、錄影監視器監
    看營幕2台、監視器鏡頭5支及於證人冷宥涵身上所扣得之性
    交易所得現金3000元可資佐證，應認被告之自白確與客觀事
    實相符，堪予採信，是本件事證已臻明確，被告之犯行洵堪
    認定。
三、按刑法第231條第1項條文中所謂之容留係指收容留置而言，
    如提供與他人為性交行為之場所是，而媒介則係居間仲介之
    意（最高法院29年上字第3863號判例、91年度臺上字第4349
    、4374、4431號判決意旨參照）。而刑法第231條所規定媒
    介與容留之犯罪態樣，固不以兼有為限，如有其一，罪即成
    立，惟若兼有之而行為人同一時（即媒介後進而容留為性交
    之行為），仍應包括構成一罪，媒介之低度行為為容留之高
    度之行為所吸收，僅論以容留行為（最高法院78年度臺上字
    第2186號、95年度臺上字第321號判決意旨參照）。本件被
    告林淑華媒介並提供承租套房予冷宥涵與不特定男客為性交
    易行為，而從各次性交易對價中抽取一千元，藉以營利，是
    核被告林淑華所為，係犯刑法第231條第1項之意圖使女子與
    他人為性交行為而容留以營利罪。被告媒介之低度行為，為
    容留之高度行為所吸收，不另論罪。另按若干犯罪行為態樣
    ，本質上原具有反覆、延續實行之特徵，刑法立法時既予特
    別歸類，定為犯罪構成要件之行為要素，則行為人基於概括
    之犯意，在密切接近之一定時、地持續實行之複次行為，倘
    依社會通念，於客觀上認為符合一個反覆、延續性之行為觀
    念者，於刑法評價上，即應僅成立一罪。學理上所稱「集合
    犯」之職業性、營業性或收集性等具有重複特質之犯罪均屬
    之，例如經營、從事業務、收集、販賣、製造、散布等行為
    概念者是。而刑法第231條第1項之犯罪，以意圖營利為其構
    成要件要素，而營利者營業牟利也，本質上即具有反覆性，
    是行為人基於一經營應召謀利之決意，在密切接近之一定時
    間及空間內反覆從事媒介女子與他人為性交之行為，於行為
    概念上，應認係包括的一罪，應僅論以刑法第231條第1項一
    罪，無併合處罰之可言（最高法院95年度台上字第1079號判
    決要旨、臺灣高等法院暨所屬法院95年法律座談會刑事類提
    案第25號審查意見均可參照）。本件被告係基於從事特定之
    容留為性交易事業從中以牟利之目的，為多次媒介、容留性
    交之犯罪行為，縱其客觀之媒介、容留行為不只一個，惟該
    等犯行客觀上既具有反覆性及延續性之營業犯罪性質，且被
    告主觀上亦係基於反覆實施之犯意為之，按諸前揭說明，應
    論以「集合犯」而僅受「包括一罪」之法律上評價，非以媒
    介、容留為性交易之次數決定犯罪個數而予以分論併罰，併
    此敘明。又被告前因妨害風化案件，經本院以97年度中簡字
    第1964號簡易判決判處有期徒刑6月確定，甫於民國97年12
    月15日以易科罰金執行完畢等情，有臺灣臺中地方法院檢察
    署刑案資料查註紀錄表及臺灣高等法院被告前案紀錄表各1
    份附卷可稽，被告於受有期徒刑之執行完畢後，5年內故意
    再犯有期徒刑以上之罪，為累犯，應依刑法第47條第1項之
    規定，加重其刑。爰審酌被告前已有妨害風化之犯罪前科（
    參卷附臺灣高等法院被告前案紀錄表），猶不思循正途獲取
    生活所需，而承租套房經營應召站，媒介並容留冷宥涵與男
    客從事性交易，敗壞社會善良風氣，惟念及被告為單親，獨
    自扶養3名子女，經營應召站期間非長，於警詢中供稱其所
    得共約3萬元，暨其生活狀況、犯後坦承一切犯行之態度等
    情狀，量處如主文所示之刑，並諭知有期徒刑易科罰金及罰
    金易服勞役之折算標準。本案公訴檢察官雖具體求刑有期徒
    刑7月，然被告犯後始終坦承犯行，態度良好，其因為單親
    家庭，需獨自負擔3名子女之教養費用，始一再為妨害風化
    之犯行，犯罪情節非無堪值憐憫之處，且若因而遽令被告入
    監服刑，被告3名子女將頓失所恃，是本院斟酌再三，認量
    以如主文所示之刑，應足資懲儆，附此敘明。
四、末查，扣案之NOKIA牌行動電話1支（含0000000000號SIM卡1
    張）、電梯感應磁釦1枚、客人電話連絡簿1本、錄影監視器
    監看營幕2台、監視器鏡頭5支，係被告林淑華所有，且供其
    為本件犯行所用之物，業據被告供承在卷，並有扣押物品目
    錄表在卷可參，爰依刑法第38條第1項第2款規定宣告沒收。
    至本次性交易價金3千元，男客劉易昌雖已交付予應召女子
    冷宥涵，惟冷宥涵尚未交付被告即遭員警查獲，業經被告及
    證人冷宥涵、劉易昌供證述在卷，且員警亦確非在被告身上
    扣得上開價金，亦有扣押物品目錄表在卷可稽，該扣案之3
    千元性交易價金，應尚非屬被告所有，爰不併予宣告沒收，
    附此敘明。
據上論斷，應依刑事訴訟法第273條之1第1項、第299條第1項前
段，刑法第231條第1項、第47條第1項、第41條第1項前段、第42
條第3項、第38條第1項第2款，刑法施行法第1條之1第1項、第2
項但書，判決如主文。
本案經檢察官謝志遠到庭執行職務。
中    華    民    國    99    年    12    月    15    日
                  刑事第五庭       法  官  簡璽容
以上正本證明與原本無異。
如不服本判決，應於判決送達後10日內，向本院提出上訴書狀，
上訴書狀應「敘述具體上訴理由」，並按他造當事人之人數附繕
本。「切勿逕送上級法院」。
                                   書記官  張雅如
中    華    民    國    99    年    12    月    15    日
附錄本案論罪科刑法條全文：
中華民國刑法第231條
（圖利使人為性交或猥褻罪）
意圖使男女與他人為性交或猥褻之行為，而引誘、容留或媒介以
營利者，處5年以下有期徒刑，得併科10萬元以下罰金。以詐術
犯之者，亦同。
公務員包庇他人犯前項之罪者，依前項之規定加重其刑至二分之
一。

司法院資訊處製作；財團法人民間司法改革基金會備份。
